ACORDAO-COMPLETO-2356235

ACÓRDÃO DE RELAÇÃO

ACÓRDÃO DE RELAÇÃO 4379/2019 ATA 20/2019 - PRIMEIRA CÂMARA

Acórdão 4379/2019-TCU-Primeira Câmara
Os Ministros do Tribunal de Contas da União, reunidos em sessão da Primeira Câmara, tendo em vista que os efeitos financeiros dos atos de admissão de pessoal em análise se exauriram antes de seu processamento pela Corte, ACORDAM, por unanimidade, com fundamento no art. 143, inciso II, do Regimento Interno, c/c o art. 7º da Resolução TCU nº 206, de 24/10/2007, em considerar prejudicados, por perda de objeto, os atos constantes deste processo, de acordo com os pareceres emitidos nos autos:
1. Processo TC-Processo 010.763/2019-8 (ATOS DE ADMISSÃO) 
	1.1. Interessados: Nelson Romulo Warol Leal (XXX.483.307-XX) ; Olivia Samara Negrao Cavalcanti (XXX.465.517-XX) ; Pablo Rodrigues Marques (XXX.236.637-XX) ; Patricia Borges da Silveira Bezerra (XXX.308.707-XX) ; Patricia Cardoso de Siqueira (XXX.435.017-XX) ; Patricia de Aguiar Barcellos (XXX.975.277-XX) ; Patricia de Araujo Oliveira de Vasconcellos (XXX.974.747-XX) ; Paula Eduarda das Dores de Souza Lima (XXX.551.207-XX) ; Paulo Jorge Correa Campos (XXX.374.137-XX) ; Paulo Mendes Taddei (XXX.554.747-XX) ; Pedro Ivo Vasconcellos da Costa Pinto (XXX.744.957-XX) ; Pedro Souza Moreira da Silva (XXX.871.877-XX) ; Polyana Pires Gomes (XXX.975.347-XX) ; Priscila Monteiro Correa (XXX.421.477-XX) ; Priscilla Christina de Souza Oliveira (XXX.756.647-XX) ; Pâmella Santos de Souza (XXX.596.667-XX) ; Pôncio Mineiro da Silva (XXX.480.797-XX) ; Rachel Azoubel Lima de Melo (XXX.526.257-XX) ; Rachel Mariano Pereira (XXX.069.167-XX) ; Rafael de Amaral Maia (XXX.328.017-XX) 
	1.2. Órgão/Entidade: Colégio Pedro II
	1.3. Relator: Ministro Walton Alencar Rodrigues
	1.4. Representante do Ministério Público: Procuradora-Geral Cristina Machado da Costa e Silva
	1.5. Unidade Técnica: Secretaria de Fiscalização de Pessoal (SEFIP) .
	1.6. Representação legal: não há.
	1.7. Determinações/Recomendações/Orientações: não há.

Primeira Câmara

Colégio Pedro II

Nelson Romulo Warol Leal (XXX.483.307-XX); Olivia Samara Negrao Cavalcanti (XXX.465.517-XX); Pablo Rodrigues Marques (XXX.236.637-XX); Patricia Borges da Silveira Bezerra (XXX.308.707-XX); Patricia Cardoso de Siqueira (XXX.435.017-XX); Patricia de Aguiar Barcellos (XXX.975.277-XX); Patricia de Araujo Oliveira de Vasconcellos (XXX.974.747-XX); Paula Eduarda das Dores de Souza Lima (XXX.551.207-XX); Paulo Jorge Correa Campos (XXX.374.137-XX); Paulo Mendes Taddei (XXX.554.747-XX); Pedro Ivo Vasconcellos da Costa Pinto (XXX.744.957-XX); Pedro Souza Moreira da Silva (XXX.871.877-XX); Polyana Pires Gomes (XXX.975.347-XX); Priscila Monteiro Correa (XXX.421.477-XX); Priscilla Christina de Souza Oliveira (XXX.756.647-XX); Pâmella Santos de Souza (XXX.596.667-XX); Pôncio Mineiro da Silva (XXX.480.797-XX); Rachel Azoubel Lima de Melo (XXX.526.257-XX); Rachel Mariano Pereira (XXX.069.167-XX); Rafael de Amaral Maia (XXX.328.017-XX)

WALTON ALENCAR RODRIGUES

não há.

ATOS DE ADMISSÃO (ADS)

Secretaria de Fiscalização de Pessoal (SEFIP).